# IPO审计中长投因持股比例增加改为权益法，要不要对前两年报表重述？

提问人：hereandtoday 时间：2010-12-27 09:50:24
IPO审计，三年一期，前两年，对甲公司持股比例15%，第三年，收购股权，增至35%，根据准则，应当对原持股比例的部分，进行权益法追溯调整。由于一次出具三年报表，那么这种追溯是放在第三年报表中，做会计政策调整呢，还是对前两年报表进行重述，而不在第三年报表（权益变得表）体现为会计政策变更？？ 对这种变更，算不算政策变更？如果不重述前期报表，在权益变动表哪里反映？？
[ 本帖最后由 hereandtoday 于 2010-12-27 12:37 编辑 ]

回答人：chenyiwei
核算方法的改变是由于本企业对被投资企业的控制／共同控制／重大影响的程度发生了质的变化，属于《企业会计准则第 28 号—会计政策、会计估计变更和差错更正》所指的“本期发生的交易或者事项与以前相比具有本质差别而采用新的会计政策”，因此不是会计政策变更。但根据讲解中相关调整金额通过“利润分配——未分配利润”科目核算来推断，在编制比较报表时应当追溯调整，但这种追溯调整不能以会计政策变更或前期差错更正的名义进行，应当作为“其他调整”填列。